【裁判字號】    98,訴,1782
【裁判日期】    981130
【裁判案由】    毒品危害防制條例
【裁判全文】
臺灣臺北地方法院刑事判決              98年度訴字第1782號
公  訴  人  臺灣臺北地方法院檢察署檢察官
被      告  甲○○
上列被告因毒品危害防制條例案件，經檢察官提起公訴（98年度
毒偵字第2430號），因被告於本院準備程序進行中就被訴事實為
有罪之陳述，經本院告知簡式審判程序意旨，並聽取公訴人及被
告之意見後，本院裁定依簡式審判程序審理，判決如下：
    主  文
甲○○施用第一級毒品，累犯，處有期徒刑柒月。
    事  實
一、甲○○前於民國88年間，因施用毒品案件，經本院先後以88
    年度毒聲字第277號、88年度毒聲字第3220號裁定送觀察、
    勒戒後，均認無繼續施用毒品之傾向，由臺灣臺北地方法院
    檢察署檢察官分別於88年2月21日及89年1月20日，以88年度
    偵字第3506號、88年度毒偵字第821號為不起訴處分確定；
    再因施用毒品案件，經本院以90年度毒聲字第1086號裁定令
    入戒治處所施以強制戒治，於91年5月18日因執行完畢出監
    ，同案並經本院於90年7月21日以90簡字第1822號判處有期
    徒刑2月確定；復因竊盜案件，經本院於92年6月5日以92年
    度簡字第410號判決有期徒刑3月確定，另因施用毒品案件，
    經本院裁定令入戒治處所施以強制戒治，於93年8月18日強
    制戒治期滿執行完畢，同案並經本院於92年10月20日以92年
    度易字第1150號判決有期徒刑8月確定，上開二罪，經本院
    以93年度聲字第21號裁定定應執行刑為有期徒刑10月確定，
    於94年10月8日縮刑期滿執行完畢；後因竊盜及施用毒品等
    案件，經臺灣板橋地方法院以95年度易字第508號、95年度
    易字第2274號、本院以95年度易字第2300號、95年度訴字第
    1781號及臺灣士林地方法院以96年度易字第263號判決分別
    判處有期徒刑8月、9月、7月、7月、3月、1年、4月及10月
    確定，嗣經臺灣士林地方法院以96年度聲減字第2446號裁定
    就上開竊盜及毒品危害防制條例等案件予以減刑並定應執行
    刑為有期徒刑10月及1年6月確定，於97年10月29日縮短刑期
    假釋出監並交付保護管束，而於98年3月24日保護管束期滿
    ，上開假釋未經撤銷，視為已執行完畢。詎仍不知悔改，復
    基於施用第一級毒品之犯意，於98年7月24日為警採尿時回
    溯26小時內某日時（不含為警查獲後至採尿前之期間），在
    臺北市○○區○○路巷道內，以將海洛因加水置入針筒內注
    射之方式，施用第一級毒品海洛因1次。嗣於98年7月24日上
    午8時10分，在臺北市○○區○○路、萬大路交岔口為警盤
    檢，經採集其尿液送驗結果呈嗎啡、可待因陽性反應，始悉
    上情。
二、案經臺北市政府警察局萬華分局報請臺灣臺北地方法院檢察
    署檢察官偵查起訴。
    理  由
一、上揭事實，業經被告甲○○於本院審理時坦承不諱，且其於
    前揭時日為警查獲後經警採集尿液經送檢驗結果，確呈嗎啡
    、可待因陽性反應，此有臺灣尖端先進生技醫藥股份有限公
    司98年8月5日濫用藥物檢驗報告、臺北市政府警察局偵辦毒
    品案件尿液檢體委驗單各1紙在卷可參（見98年度毒偵字第
    2430號卷第8、10頁），足證被告上開自白與事實相符，堪
    以採信。又被告前因施用毒品案件，經本院先後以88年度毒
    聲字第277號、88年度毒聲字第3220號裁定送觀察、勒戒後
    ，均認無繼續施用毒品之傾向，由臺灣臺北地方法院檢察署
    檢察官分別於88年2月21日及89年1月20日，以88年度偵字第
    3506號、88年度毒偵字第821號為不起訴處分確定，再因施
    用毒品案件，經本院以90年度毒聲字第1086號裁定令入戒治
    處所施以強制戒治，於91年5月18日因執行完畢出監，復因
    施用毒品案件，經本院92年度毒聲字第1076號裁定令入戒治
    處所施以強制戒治，於93年8月18日強制戒治期滿執行完畢
    ，有臺灣高等法院被告前案紀錄表一份在卷可證，其於強制
    戒治執行完畢後5年內，再犯本案施用毒品之罪，自應依法
    訴追處罰。從而，本案事證明確，被告犯行洵堪認定，應依
    法論科。
二、按海洛因係毒品危害防制條例第2條第2項第1款所規定之第
    一級毒品。核被告所為，係犯毒品危害防制條例第10條第1
    項之施用第一級毒品罪。被告施用第一級毒品海洛因前持有
    第一級毒品海洛因之低度行為，應為施用之高度行為吸收，
    不另論罪。查被告有如事實欄所載犯罪科刑及執行之紀錄，
    此有臺灣高等法院被告前案紀錄表在卷可稽，其受有期徒刑
    執行完畢後，5年內故意再犯本件最重本刑為有期徒刑以上
    之罪，為累犯，應依刑法第47條第1項規定加重其刑。爰審
    酌被告前因施用毒品，歷經觀察、勒戒及強制戒治程序並經
    追訴審判及刑之執行，惟仍未能戒絕毒癮，復繼續沾染毒品
    惡習，再犯本件施用毒品罪，並參酌其施用第一級毒品行為
    對於自身危害程度非輕，且對社會風氣、治安亦有潛在之相
    當危害、其犯罪之動機、目的、手段，暨犯後坦承犯行，態
    度良好等一切情狀，量處如主文所示之刑。
據上論斷，應依刑事訴訟法第273條之1第1項、第299條第1項前
段，毒品危害防制條例第10條第1項，刑法第11條前段、第47條
第1項，判決如主文。
本案經檢察官蔡偉逸到庭執行職務。
中    華    民    國    98    年    11    月    30    日
                  刑事第五庭    法  官  李宜娟
上正本證明與原本無異。
如不服本判決應於收受送達後10日內向本院提出上訴書狀，並應
敘述具體理由；其未敘述上訴理由者，應於上訴期間屆滿後20日
內向本院補提理由書（均須按他造當事人之人數附繕本）「切勿
逕送上級法院」。
                                書記官  張華瓊
中    華    民    國    98    年    12    月    2     日
附錄本案所犯法條全文：
毒品危害防制條例第10條
施用第一級毒品者，處 6 月以上 5 年以下有期徒刑。
施用第二級毒品者，處 3 年以下有期徒刑。

司法院資訊處製作；財團法人民間司法改革基金會備份。
